臺灣臺北地方法院民事裁定　　　　　　　100年度聲字第657號
聲　請　人
即 債務 人　先豐通訊股份有限公司
法定代理人　鄭文鋒
相　對　人
即 債權 人　王樹堂
上列當事人間債務人異議之訴事件（本院100年度訴字第4627號
），聲請人聲請停止執行，本院裁定如下：
    主  文
聲請人供擔保新台幣拾玖萬元後，本院一百年度司執字第一○○
二九二號執行事件之強制執行程序，於本院一百年度訴字第四六
二七號債務人異議之訴事件判決確定前應暫予停止。
    理  由
一、按有回復原狀之聲請，或提起再審或異議之訴，或對於和解
    為繼續審判之請求，或提起宣告調解無效之訴、撤銷調解之
    訴，或對於第4條第1項第5款之裁定提起抗告時，法院因必
    要情形或依聲請定相當並確實之擔保，得為停止強制執行之
    裁定，強制執行法第18條第2項定有明文。復按法院依強制
    執行法第18條第2項定擔保金額而准許停止強制執行之裁定
    者，該項擔保係備供債權人因停止執行所受損害之賠償，其
    數額應依標的物停止執行後，債權人未能即時受償或利用該
    標的物所受之損害額，或其因另供擔保強制執行所受之損害
    額定之，非以標的物之價值或其債權額為依據（最高法院91
    年度台抗字第429號裁判意旨參照）。
二、經查，本件聲請人以相對人執本院100年度司票字第8812號
    本票裁定為執行名義，向本院執行處聲請對聲請人之存款債
    權為強制執行，經本院以100年度司執字第100292號給付票
    款強制執行事件對聲請人存款債權執行在案。聲請人業於民
    國100年11月3日，以相對人所執本票不符委任取款背書等要
    件，依強制執行法第14條規定提起債務人異議之訴，為此依
    強制執行法第18條第2項規定，聲請裁定停止本院100年度司
    執字第100292號執行事件之強制執行，業經本院依職權調取
    100年度司執字第100292號強制執行案卷審查後，認為聲請
    人之聲請為有理由，應予准許。
三、再查，上開執行事件係相對人持前開本票裁定，請求於新台
    幣（下同）101萬9,940元之範圍內，扣押聲請人於第三人兆
    豐國際商業銀行金控總部分行之存款債權，則相對人因該強
    制執行程序所得受償之執行債權為101萬9,940元及自100年8
    月2日起至清償日止，按年息6%計算之利息。本院審酌相對
    人因停止執行，未能即時就其主張對聲請人享有之上開債權
    ，經由收取強制執行分配款受償，可能因無法運用該筆資金
    而發生相當於利息之損失，該項損失之利率，以依法定利率
    即週年利率5%計算較為客觀，且不受利率波動之影響，應屬
    核算相對人因停止執行所受損害之妥適標準，而上開債務人
    異議之訴之民事訴訟，其標的價額既未逾民事訴訟法上訴第
    三審所定金額，屬不得上訴第三審之民事事件，參考各級法
    院辦案期限實施要點規定，第一、二審通常程序審判案件之
    辦案期限分別為1年4個月、2年，共計3年4個月，加上裁判
    送達、上訴、分案等期間，則兩造間本案訴訟審理之期限約
    需3年8月，爰以此為預估聲請人提起債務人異議之訴獲准停
    止執行因而致相對人執行延宕之期間。堪認相對人本可即時
    受償但因本件停止執行獲准而未能即時受償所受之損害，依
    前揭標準計算結果，數額約為18萬7,158.99元（計算式：
    101萬9,940元×5%×3.67＝18萬7,158.99元），本院認聲請
    人應供擔保金額應以19萬元為適當，爰裁定如主文所示。
四、爰依強制執行法第18條第2項，裁定如主文。
中    華    民    國   100    年    11    月    9     日
                  民事第二庭    法  官  林欣苑
以上正本係照原本作成。
如對本裁定抗告須於裁定送達後10日內向本院提出抗告狀，並繳
納抗告費新台幣1,000元。
中    華    民    國  100     年    11    月    10    日
                                書記官  詹雪娥